# 陈版及各位大侠，划拨土地作价出资

提问人：lxch119 时间：2017-05-15 15:23:09
A集团和B公司， 93 年双方合资成立C公司，A集团以货币出资，B公司以划拨土地出资。 B公司出资的划拨土地，市值（假设按照补交出让金取得使用权的金额） 2000 万，评估值 2 个亿。划拨土地出资经过了当时的人民政府的批准，AB公司也认可这个评估值。 1996年，C公司补交土地出让金 4000 万，取得了划拨土地的使用权证。 C公司的账务处理： 按照 2 亿元的评估值，确认无形资产原值，加上补交的土地出让金 4000 万，无形资产土地原值2.4亿。 2011 年国家对房产税计征基础进行明确，土地加房产的原值，作为计缴房产税的基数。导致C公司要按照2.4亿元土地加房产原值的结果作为计缴基础。 问题： C公司成立时，划拨土地作价明显高估，C公司能否以 2 亿元作为无形资产初始确认金额。是否合理？ C公司现在要将无形资产金额调为出资时的市价 2000 万+土地出让金 4000 万=6000万，作为原值，对之前的账务进行差错更正。是否可以？

回答人：chenyiwei
当初的评估值明显高估，导致当时依据评估值对土地使用权的会计处理和计量存在重大差错，应当对此予以更正，更正后该土地使用权的原值如你所述，应为 6000 万。但能否因此要求退回 2011 年后多交的房产税，需与主管税务机关沟通确认。

提问人：zhs7403 时间：2017-05-15 21:03:16
陈老师，划拨土地可以出资？我理解是否账面是否就应该是 4000 ？

回答人：chenyiwei
主帖中的案例发生在 1993 年。划拨土地不得用于出资的规定是 1996 年《公司注册资本登记管理暂行规定》中才提出的。

提问人：lxch119 时间：2017-05-16 11:24:02
陈总，这样涉及到当时的股东B公司出资不实，且在 2005 年A集团收购了B公司，现在C公司的股东只有A集团了。 直接冲减实收资本和未分配利润？

回答人：chenyiwei
冲减实收资本需按减资程序处理。调整未分配利润只是会计问题。